臺灣嘉義地方法院民事判決　　　　　　 95年度重訴字第122號
原　　　告　彰化商業銀行股份有限公司
法定代理人　甲○○
訴訟代理人　辛○○
被　　　告　新仕企業有限公司
兼　特　別
代　理　人　戊○○
被　　　告　丁○○
　　　　　　乙○○
　　　　　　庚○○
兼共　　同
訴訟代理人　丙○○
上列當事人間請求清償借款事件，本院於民國96年2月13日言詞
辯論終結，判決如下：
    主    文
被告戊○○、丙○○、乙○○、庚○○應於繼承被繼承人己○○○之遺產範圍內，與被告新仕企業有限公司、丁○○連帶給付原
告新臺幣壹仟陸佰參拾肆萬元及自民國九十五年七月八日起至清
償日止，按週年利率百分之二點一六計算之利息，並自民國九十
五年八月九日起至清償日止，逾期在六個月以內者，按上開利率
百分之十，逾期在六個月以上者，逾六個月部分，按上開利率百
分之二十計算之違約金。
訴訟費用由被告戊○○、丙○○、乙○○、庚○○於繼承己○○○之遺產限度內，與被告新仕企業有限公司、丁○○連帶負擔。
    事實及理由
壹、原告起訴聲明：如主文所示，而主張下列各情：
    被告新仕企業有限公司（下稱新仕公司）於民國82年4月1日
    以被告丁○○、訴外人己○○○為連帶保證人，向原告借款
    新臺幣（下同）16,340,000元，約定被告新仕公司每月應繳
    納按週年利率2.16%計算之利息，若未依約清償本金、利息
    ，系爭債務視為全部到期，被告新仕公司除應繳納按上開利
    率計算之利息外，並應給付自逾期之日起6個月內，按上開
    利率10%；逾期6個月以上者，逾6個月部分，按上開利率20%
    計算之違約金。嗣被告新仕公司自95年7月8日起之利息即未
    依約繳納，逾期當時尚有本金16,340,000元未清償。己○○○於95年6月1日死亡，被告戊○○、丙○○、乙○○、庚○○為其繼承人而已向鈞院聲明限定繼承，其就系爭借款本金
    、利息、違約金應於繼承己○○○之遺產範圍內負連帶清償
    責任，爰依繼承、消費借貸、連帶保證之法律關係訴請被告
    戊○○、丙○○、乙○○、庚○○於繼承被繼承人己○○○
    之遺產範圍內，與被告新仕公司、丁○○連帶給付系爭借款
    本金、利息、違約金。
貳、被告抗辯：
    被告新仕公司有向原告借款，而被告丁○○、己○○○就系
    爭借款為連帶保證人。
參、本院判斷：
一、原告主張上開各情，業據提出與其所述相符之增補借據、本
    院嘉院龍民強95繼字第578號函、繼承系統表、戶籍謄本、
    往來明細查詢單、授信約定書、保證書附卷為證，本院復依
    職權調取本院95年度繼字第578號卷宗核閱屬實，被告對此
    亦不爭執，故應認為真實。
二、繼承人對於被繼承人之債務，負連帶責任。繼承人得限定以
    因繼承所得之遺產，償還被繼承人之債務。借用人應於約定
    期限內，返還與借用物種類、品質、數量相同之物。遲延之
    債務，以支付金錢為標的者，債權人得請求依法定利率計算
    之遲延利息。但約定利率較高者，仍從其約定利率。當事人
    得約定債務人於債務不履行時，應支付違約金。稱保證者，
    謂當事人約定，一方於他方之債務人不履行債務時，由其代
    負履行責任之契約。數人負同一債務，明示對於債權人各負
    全部給付之責任者，為連帶債務。連帶債務之債權人，得對
    於債務人中之一人或數人或其全體，同時或先後請求全部或
    一部之給付。民法第1153條第1項、第1154條第1項、第478
    條前段、第233條第1項、第250條第1項、第739條、第272條
    第1項、第273條第1項定有明文。被告新仕公司係債務人，
    就系爭借款本金、利息及違約金即應負清償之責；被告丁○○、己○○○就系爭借款債務與原告訂立保證契約而為連帶
    保證人，且被告新仕公司未依約清償系爭借款本金、利息、
    違約金，則被告丁○○、己○○○即應代負履行責任，而與
    被告新仕公司負連帶清償之責；被告戊○○、丙○○、乙○○、庚○○係己○○○之繼承人，且向本院聲明限定繼承，
    依上開民法1153條第1項、第1154條第1項規定，被告戊○○
    、丙○○、乙○○、庚○○就系爭借款債務應於繼承己○○○之遺產範圍內負連帶清償責任，故原告依繼承、消費借貸
    、連帶保證之法律關係請求被告戊○○、丙○○、乙○○、
    庚○○於繼承被繼承人己○○○之遺產範圍內，與被告新仕
    公司、丁○○連帶給付原告16,340,000元，並自95年7月8日
    起至清償日止，按週年利率百分之2.16%計算之利息，及自
    95年8月9日起至清償日止，逾期在6個月以內者，按上開利
    率10%，逾期在6個月以上者，逾6個月部分，按上開利率20%
    計算之違約金，為有理由，應予准許。
肆、結論：原告之訴為有理由，依民事訴訟法第85條第2項，判
    決如主文。
中　　華　　民　　國　　96　　年　　2 　 月　　16　　日
                  民二庭法　官　陳琪媛
以上正本係照原本作成
如對本判決上訴須於判決送達後20日內向本院提出上訴狀
中　　華　　民　　國　　96　　年　　2　　月　　16　　日
                        書記官　林柑杏
